# 请教陈版主，关于无形资产评估增值相关处理。

提问人：guanglv 时间：2019-08-10 01:30:04
评估增值部分的无形资产摊销应冲减资本公积还是计入费用？

回答人：chenyiwei
与无形资产原账面价值的摊销一起，计入相关成本费用科目。不能冲减评估调账确认的资本公积（如有）。

提问人：guanglv 时间：2019-08-10 11:04:38
陈版主，目前是以前年度母公司以评估增值后的无形资产，对子公司进行增资，在母公司个别报表确认的资本公积在合并层面应如何处理，是否应当考虑无形资产增值部分递延所得税？

回答人：chenyiwei
首先母公司个别报表层面不应确认资本公积。合并报表层面可就该项无形资产的评估增值（假设在子公司可按增值后的作价金额计算可税前扣除的摊销额）作为未实现损益确认递延所得税资产。

提问人：guanglv 时间：2019-08-10 14:10:25
陈版主，上述在母公司对无形资产评估增值部分确认资本公积，合并报表处理 1 还原资本公积 2 对子公司按照无形资产公允价值摊销在合并层面还原无形资产评估增值部分摊销。上述为前任注册会计师处理，本人意见，对母公司评估增值部分在母公司个别报表确认营业外收入，合并报表处理，还原营业外收入，确认递延所得税，对子公司按照无形资产公允价值摊销在合并层面还原无形资产评估增值部分摊销，同时对还原摊销冲减递延所得税。陈版主我的处理是否恰当？是否有理论依据？

回答人：chenyiwei
基本可以。

提问人：guanglv 时间：2019-08-11 22:52:59
陈版主，上述单位是国有上市公司子公司，如果我对单户报表调整，虽然最后不影响合并的报表数据，但是否构成前期差错？

回答人：chenyiwei
对该子公司自身报表而言是前期差错。